【裁判字號】    89,苗小,35
【裁判日期】    890317
【裁判案由】    返還消費借貸款
【裁判全文】
臺灣苗栗地方法院小額民事判決  八十九年度苗小字第三十五號
    原      告  中國信託商業銀行股份有限公司
    法定代理人  戊○○
    訴訟代理人  甲○○
    送達代收人  丁○○
    被      告  乙○○
                            身.
    訴訟代理人  丙○○      住.
右當事人間請求返還消費借貸款事件，本院判決如左：
    主      文
被告應給付原告新臺幣柒萬柒仟玖佰柒拾伍元，及其中新臺幣柒萬陸仟伍佰玖拾元部
分自民國八十八年十一月十五日起至清償日止，按年息百分之二十計算之利息，並按
年息百分之二計算之違約金。
訴訟費用新臺幣玖佰捌拾肆元由被告負擔。
本判決得假執行。
    事      實
甲、原告方面
一、聲明：如主文第一、二項所示，並陳明願供擔保，請准宣告假執行。
二、陳述：被告於民國八十六年六月二十六日向原告申請信用卡使用，依約被告即得
          於特約商店記帳消費。被告至八十八年十月止累計消費記帳新臺幣（下同
          ）七萬七千九百七十五元未給付，其中七萬六千五百九十元為消費款；一
          千二百五十九元為循環利息；一百二十六元為違約金。依約除應給付上開
          消費款項外，另應給付自最後繳款截止日八十八年十一月十四日之翌日起
          至清償日止，按年息百分之二十計算之利息，並按年息百分之二計算之違
          約金，為此訴請被告清償消費借貸款。
三、證據：提出信用卡申請書影本乙紙、信用卡約定條款影本乙份、消費明細資料影
          本乙份等為證。
乙、被告方面：
    被告對於原告之請求不爭執。
    理      由
一、本件原告主張之事實，業據其提出信用卡申請書影本乙紙、信用卡約定條款影本
    乙份、帳務明細影本乙份等為證，核屬相符，且被告對於原告之請求並不爭執，
    自堪信原告上開之主張為真實。按持卡人如未於每月繳款截止日前付清當期最低
    應繳金額或遲誤繳款期限者，應計付百分之二十計算之循環信用利息及按百分之
    十計算之違約金，此為兩造信用卡約定條款第十五條第二項、第四項所明文約定
    ，從而，原告基於消費借貸之法律關係以及上開約定條款之約定，訴請被告給付
    柒萬柒仟玖佰柒拾伍元，及其中新臺幣柒萬陸仟伍佰玖拾元部分自民國八十八年
    十一月十五日起至清償日止，按年息百分之二十計算之利息，並按年息百分之二
    計算之違約金，為有理由，應予准許。
二、假執行之宣告：本件係小額訴訟，爰依民事訴訟法第四百三十六條之二十之規定
    ，依職權宣告假執行。至原告雖聲明願供擔保，請准宣告假執行，惟只係促請本
    院依職權為假執行宣告之發動，不另為准駁之諭知，附此敘明。
三、結論：本件原告之訴為有理由，依民事訴訟法第四百三十六條之二十三、第四百
    三十六條第二項、第七十八條、第四百三十六條之二十，判決如主文。
中      華      民      國    八十九    年      三    月      十七      日
                                  台灣苗栗地方法院苗栗簡易庭
~B法      官  黃桂興
右為正本係照原本作成。
如對本判決上訴，須於判決送達後廿日內向本院提出上訴狀。
~B法院書記官  游智凱
中      華      民      國    八十九    年      三    月      十七      日


司法院資訊處製作；財團法人民間司法改革基金會備份。
